【裁判字號】    95,裁,934
【裁判日期】    950511
【裁判案由】    地價稅
【裁判全文】
最  高  行  政  法  院  裁  定
                                     95年度裁字第00934號
上  訴  人  甲○○
被 上訴 人  臺北市稅捐稽徵處
代  表  人  乙○○
上列當事人間因地價稅事件，上訴人對於中華民國93年7月19日
臺北高等行政法院92年度簡字第308號判決，提起上訴。本院裁
定如下：
    主  文
上訴駁回。
上訴審訴訟費用由上訴人負擔。
    理  由
一、按對於高等行政法院判決上訴，非以其違背法令為理由，不
    得為之，行政訴訟法第242條定有明文。是違背法令係當事
    人提起上訴之理由，依同法第244條第1項第4款規定，應於
    上訴狀表明之。所稱表明上訴理由，指表明原判決所違背之
    法令及其具體內容暨依訴訟資料合於該違背法令之具體事實
    。上訴狀內未表明上訴理由，又未於提起上訴後20日內提出
    理由書，經高等行政法院送交卷宗於本院者，本院應以其上
    訴為不合法，毋庸命補正，逕以裁定駁回之。
二、本件上訴人所有坐落臺北市○○區○○段五小段251、251之
    1及278地號土地應有部分（其上房屋門牌為臺北市○○街2
    巷15號1樓），原經被上訴人所屬士林分處按自用住宅用地
    稅率核課地價稅在案。嗣經該分處查得上訴人或其配偶、直
    系親屬自民國85年起，並未設籍於上開房屋，適用自用住宅
    用地特別稅率之原因消滅，乃以91年8月20日北市稽士林乙
    字第09190411700號函通知上訴人，系爭土地應自86年起改
    按一般用地稅率課徵地價稅，並核定補徵系爭土地86至90年
    一般用地稅率與自用住宅用地稅率差額之地價稅新臺幣44,3
    73元。上訴人不服，循序提起行政訴訟，為原審法院92年度
    簡字第308號判決駁回。
三、上訴意旨略謂：上訴人之子多年前即已實際居住於系爭土地
    上之房屋並有見證人，僅因政府宣導不週以致延誤辦理戶籍
    等語。經核係就原審依職權調查、證據取捨之事實認定指摘
    為不當，難認對原判決如何違背法令已有具體之指摘，依首
    揭說明，其上訴為不合法，應予駁回。又簡易訴訟當事人上
    訴，應表明所涉法律見解具原則性情事，經本院許可後，其
    上訴始為合法。如未表明，經命補正後，仍未補正，即應裁
    定駁回其上訴。本件為簡易訴訟，上訴人未表明有何法律見
    解涉及原則性，惟如前所述，上訴人之上訴未具體表明上訴
    理由，其上訴為不合法，應逕行駁回，自無庸命上訴人補正
    本件有無所涉法律見解具原則性情事，併此敘明。
四、依行政訴訟法第249條第1項前段、第104條、民事訴訟法第
    95條、第78條，裁定如主文。
中    華    民    國    95    年    5     月    11    日
                  第四庭審判長法  官  高  啟  燦
                              法  官  黃  合  文
                              法  官  黃  璽  君
                              法  官  廖  宏  明
                              法  官  楊  惠  欽
以  上  正  本  證  明  與  原  本  無  異
中    華    民    國    95    年    5     月    11    日
                              書記官  邱  彰  德


司法院資訊處製作；財團法人民間司法改革基金會備份。
